【裁判字號】    94,易,1753
【裁判日期】    950530
【裁判案由】    妨害自由
【裁判全文】
臺灣板橋地方法院刑事判決              94年度易字第1753號
公  訴  人  臺灣板橋地方法院檢察署檢察官
被      告  乙○○
                    之132
上列被告因妨害自由案件，經檢察官提起公訴（九十四年度核退
偵字第八六八號），被告於準備程序中就被訴之事實為有罪之陳
述，本院合議庭裁定由受命法官獨任行簡式審判程序，並判決如
下：
    主  文
乙○○以加害生命、身體之事，恐嚇他人致生危害於安全，累犯
，處有期徒刑陸月，如易科罰金，以參佰元折算壹日。扣案不具
殺傷力之仿ＢＥＲＥＴＴＡ廠八四型半自動手槍製造之玩具手槍
（槍枝管制編號0000000000）（含彈匣壹個）壹枝及
玩具金屬彈殼柒顆均沒收。
   事  實
一、乙○○前有恐嚇、竊盜案件之犯罪科刑紀錄，執行完畢已逾
    五年。又於民國八十三年間因違反麻醉藥品管理條例案件，
    經臺灣高等法院以八十三年度上訴字第五八０五號判處有期
    徒刑五年十月，於八十六年三月十七日縮短刑期假釋出監，
    嗣經撤銷假釋，應執行殘刑有期徒刑二年十一月十六日。其
    間，復於八十八年間因違反毒品危害防制條例案件，經臺灣
    桃園地方法院以八十八年度壢簡字第九九八號判處有期徒刑
    六月，如易科罰金以銀元三百元折算一日；再於八十九年間
    因連續轉讓第二級毒品案件，經同一法院以八十九年度訴自
    第一三五號判處有期徒刑七月；上開二罪，又經一同法院於
    九十一年七月十四日以九十一年度聲字第一七六六號裁定應
    執行有期徒刑一年，與上開殘刑二年十一月十六日接續執行
    ，於九十二年九月三十日縮短刑期執行完畢。
二、詎乙○○猶不知悔改，於九十四年六月十日晚上六時三十分
    許，駕駛車牌號碼０一三０─ＫＥ號自用小客車，行經臺北
    縣泰山鄉○○路○段三四二號前時，其與前方由甲○○所駕
    駛之車牌號碼ＥＥ─六四０七號自用小客車因超車發生糾紛
    ，竟基於恐嚇危害安全之犯意，即手持不具殺傷力仿ＢＥＲ
    ＥＴＴＡ廠八四型半自動手槍製造之玩具手槍（槍枝管編號
    0000000000）（內含彈匣一個，彈匣內並有玩具
    金屬彈殼七顆）一枝下車，並走至甲○○所駕駛上開車輛駕
    駛座旁，以上開玩具手槍敲擊甲○○左側車窗玻璃並將該槍
    指向甲○○，而以此加害生命、身體之事，恫嚇要求甲○○
    下車處理超車糾紛，致甲○○心生畏懼而危害於安全。嗣甲
    ○○旋即打開駕駛座之車門將乙○○撞開，並下車將乙○○
    手持之玩具手槍打落地上，與路人合力將乙○○制伏，嗣警
    員據報到場查獲，並扣得上述乙○○所有之玩具手槍（含彈
    匣一個）一枝及玩具金屬彈殼七顆。
三、案經甲○○訴由臺北縣政府警察局新莊分局報請臺灣板橋地
    方法院檢察署檢察官偵查起訴。
    理  由
一、訊據被告乙○○對於上揭犯罪事實，於本院審理中坦承不諱
    ，核與告訴人甲○○於警詢、偵查及本院準備程序中指訴之
    情節大致相符，並有被告持以恐嚇告訴人時所用之玩具手槍
    （含彈匣）一枝及彈殼七顆扣案可資佐證。上述玩具手槍、
    彈殼，經送內政部警政署刑事警察局鑑驗結果，認該玩具槍
    一枝（槍枝管編號0000000000），係仿ＢＥＲＥ
    ＴＴＡ廠八四型半自動手槍製造之玩具手槍，經檢視，槍管
    內具阻鐵，無法供發射彈丸使用，認不具殺傷力；而送驗彈
    殼七顆，認均係玩具金屬彈殼，有內政部警政署九十四年六
    月三十日刑鑑自第0000000000號槍彈鑑定書在卷
    可稽，然上開玩具手槍與一般具殺傷力手槍之外觀相同，此
    有上開槍、彈照片一紙在卷可憑，衡情一般人見之將誤認被
    告所持之玩具手槍係真槍，是被告於上開時地持上述玩具手
    槍敲擊告訴人之車窗玻璃並將該槍指向告訴人，被告係以此
    加害告訴人生命、身體之事，恫嚇並要求告訴人下車處理，
    是告訴人之生命、身體安全深感不安，顯而易見。綜上，足
    認被告上開自白核與事實相符，應堪採信。本案事證明確，
    被告犯行洵堪認定，應依法論科。
二、核被告所為，係犯刑法第三百零五條之恐嚇危害安全罪。又
    被告有事實欄所載之有期徒刑執行完畢紀錄（見卷附之臺灣
    高等法院被告前案紀錄表），其於有期徒刑之執行完畢後五
    年內，再犯本件有期徒刑以上之罪，為累犯，應依刑法第四
    十七條之規定加重其刑。爰審酌被告素行不佳，僅因超車糾
    紛即持玩具手槍恐嚇被害人，危害社會治安非輕，工專肄業
    之智識程度（見警詢調查筆錄），及被告犯後坦承犯行，態
    度尚稱良好等一切情狀，量處如主文所示之刑，並諭知如易
    科罰金之折算標準，以資懲儆。
三、扣案不具殺傷力之玩具手槍（含彈匣一個）一支及玩具金屬
    彈殼七顆，均係被告所有且供本件犯罪所用之物，業據被告
    於審理中供明在卷，爰依刑法第三十八條第一項第二款之規
    定宣告沒收之。
四、末按連續犯之所謂出於概括犯意，必須其多次犯罪行為自始
    均在一個預定犯罪計劃以內，出於主觀上始終同一犯意之進
    行，若中途另有新犯意發生，縱所犯為同一罪名，究非連續
    其初發的意思，即不能成立連續犯（最高法院七十年度台上
    字第六二九六號判例意旨參照）。查被告另案被訴與被害人
    林正崇，因辦理汽車貸款事宜發生糾紛，竟夥同姓名年籍不
    詳之成年男子三人，於九十四年六月十四日下午二時許，持
    不具殺傷力之黑色手槍一把，強押林正崇至被告位於臺北縣
    三重市○○街二十八號二樓之居所後，被告取出開山刀一把
    置於桌上，致被害人林正崇心生畏懼，而簽發本票二百萬元
    ，並聽從被告之指示去電向其兄林正熙借款二萬元之事實，
    因認被告涉犯刑法第三百零二條第一項之妨害自由罪、刑法
    第三百四十六條第一項之恐嚇取財罪嫌（見卷附之臺灣板橋
    地方法院檢察署檢察官以九十四年度偵字第一０六一四號起
    訴書）。茲被告於本院審理中否認有上開犯行，並供稱：本
    案伊係與被害人甲○○發生行車糾紛，所以下車拿出槍來嚇
    被害人，伊因生氣、衝動才會臨時這樣做，原本伊是開車從
    臺南到泰山找朋友，原是要在泰山的山路邊把該把道具槍丟
    掉，之所以會這樣做，是突發狀況，如果沒有超車糾紛，就
    不會有本案之發生，伊平常不會因不高興而拿槍出來嚇別人
    等語，足認被告本案於九十四年六月十日係臨時起意而持玩
    具槍恐嚇告訴人甲○○，尚難認被告係基於概括犯意而為；
    此外，復查無其他證據足認被告本案恐嚇危害安全犯行，與
    前開另案被訴恐嚇取財罪嫌部分有何連續犯裁判上一罪之同
    一案件關係，本院自應單就本件被告被訴恐嚇危害被害人甲
    ○○之生命、身體安全之犯罪予以審究，併此敘明。
據上論斷，應依刑事訴訟法第二百七十三條之一第一項、第二百
九十九條第一項前段，刑法第三百零五條、第四十七條、第四十
一條第一項前段、第三十八條第一項第二款，罰金罰鍰提高標準
條例第一條前段、第二條，判決如主文。
本案經檢察官黃怡華到庭執行職務。
中    華    民    國    九十五  年    五   月   三十  日
                  刑事第十九庭  法  官  楊志雄
以上正本證明與原本無異。
如不服本判決應於送達後十日內向本院提出上訴狀。
                                  書記官  陳春銘
中    華    民    國  九十五  年  六    月    一    日
附錄本案論罪科刑法條全文：
刑法第三百零五條
以加害生命、身體、自由、名譽、財產之事恐嚇他人，致生危害
於安全者，處二年以下有期徒刑、拘役或三百元以下罰金。


司法院資訊處製作；財團法人民間司法改革基金會備份。
